臺灣高等法院刑事判決　　　　　　　　96年度上訴字第1299號
上　訴　人　甲○○
即　被　告
指定辯護人　本院公設辯護人　周君穎
上列上訴人因違反槍砲彈藥刀械管制條例案件，不服臺灣板橋地
方法院95年度訴字第2231號，中華民國96年1月18日第一審判決
（起訴案號：臺灣板橋地方法院檢察署95年度偵字第2548號），
提起上訴，本院判決如下：
    主  文
上訴駁回。
    事  實
一、甲○○未經許可，基於非法製造具有殺傷力槍枝、子彈之犯
    意，於民國（下同）九十四年十一月間，先至臺北縣板橋市
    ○○路「好聖地玩具店」、中和市○○路、新生街口之金紙
    店、新莊市某販售銅製金屬店、某資源回收場、中和市○○
    路與三民路口某彈簧店等處，分別購得仿貝瑞塔（BERETTA
    ）半自動手槍製造之金屬玩具手槍二枝（均含彈匣）、及金
    屬彈匣一個、底火、沖天炮（取其火藥使用）、銅條（磨製
    成彈殼、彈頭使用）、鐵捲門之捲軸二支（作為磨製槍管使
    用）、鐵片（作為磨製槍身使用）、彈簧八條等製造槍彈材
    料，再至臺北縣中和市○○路某五金行，購買切割機、電鑽
    、研磨機、砂輪片、丈量尺、銼刀等工具，隨即在臺北縣中
    和市○○路四十七之二號一樓居處，將上開鐵捲門捲軸切鋸
    貫通磨製成土造金屬槍管後，換裝於上開二枝玩具手槍上之
    方式，接續製造為可發射子彈具有殺傷力之改造手槍二支（
    均含彈匣，鑑驗後槍枝管制編號為0000000000、
    0000000000），同時將上開銅條分別切割磨製成
    土造彈殼、彈頭，再將上開底火、沖天炮內之火藥填置於彈
    殼內，裝上彈頭之方式，製造具直徑約八‧八釐米之金屬彈
    頭具有殺傷力之土造子彈、及具直徑約七‧０釐米之金屬彈
    頭具有殺傷力之土造子彈各一批（確實之數量不詳），以供
    上開改造手槍擊發使用，其製造完成上開槍、彈後，並曾至
    中和市員山公墓試射。嗣其於九十五年一月二十五日下午六
    時十分分許，騎乘機車行經臺北縣中和市○○路二九六之二
    號旁土地公廟時，遇警攔查，經其同意後為警當場在其身上
    及機車座墊下之置物箱內，共查扣得如附表編號一所示之改
    造手槍二枝、土造子彈十五顆，復於同日晚間七時許，由甲
    ○○帶同員警至其上址住處，再查扣得其製造土造子彈十一
    顆、及其所有供製造上開改造手槍、子彈及預備供製造槍、
    彈所有用之土造金屬彈殼一個、彈匣一個、彈簧八條、切割
    機一組、電鑽二組、研磨機一組、砂輪片三片、丈量尺二支
    、銼刀四支（詳細扣案物品之數量、種類均如附表所示）等
    製造槍彈之成品、零件、材料、工具，再循線查知上情。
二、案經臺北縣政府警察局中和分局報請臺灣板橋地方法院檢察
    署檢察官偵查起訴。
    理  由
一、前揭事實，業據上訴人即被告甲○○分別於警詢、偵查、及
    原審審理時自白綦詳，並有扣案如附表所示之改造手槍、土
    造子彈、彈殼、彈匣、彈簧、切割機、電鑽、研磨機、砂輪
    片、丈量尺、銼刀等製造槍、彈之成品、材料、工具，及自
    願受搜索同意書、搜索扣押筆錄、扣押物品收據、台北縣政
    府警察局中和分局槍彈初步檢視報告表暨照片（偵字卷第二
    十六頁至第四十三頁）可稽。扣案之改造手槍及土造子彈經
    鑑定結果，該二支貝瑞塔改造手槍（槍枝管制編號0000
    000000、0000000000），認均係由仿BERE
    TTA廠半自動手槍製造之槍枝換裝土造金屬槍管改造而成之
    改造手槍，機械性能良好，可擊發適用子彈，認均具殺傷力
    。改造子彈成品二十六顆為：(一)十八顆，認均係具直徑約八
    ‧八mm金屬彈頭之土造子彈，經採樣六顆試射，五顆均可擊
    發，認均具殺傷力；另一顆，無法擊發，認不具殺傷力。
    (二)四顆，認均係具直徑約八‧八mm金屬彈頭之土造子彈，採
    樣一顆試射，可擊發，認具殺傷力。(三)四顆，認均係具直徑
    約七‧０mm金屬彈頭之土造子彈，採樣一顆試射，可擊發，
    認具殺傷力。有內政部警政署刑事警察局九十五年二月二十
    三日刑鑑字第○九五○○一四八九五號槍彈鑑定書影本在卷
    可考（偵查卷第五十八頁至第六十四頁）。上開扣案槍、彈
    之製造（改造）情形核與被告自白之情節相互吻合，自堪認
    被告之自白係出於自由意思且與事實相符。綜上所述，本件
    事證明確，被告之犯行堪以認定，應依法論科。
二、
  (一)核被告所為，係犯槍砲彈藥刀械管制條例第八條第一項之非
    法製造具殺傷力槍枝罪、及同條例第十二條第一項之非法製
    造子彈罪。其上開所犯製造槍枝前，製造主要組成零件槍管
    之行為，為製造槍枝之部分行為，又其持有主要組成零件彈
    匣之行為及製造槍枝後之持有該槍枝、子彈之行為，亦均為
    製造行為所吸收，均不另論罪。被告基於製造持有改造手槍
    及子彈之單一犯意，接續製造改造手槍兩支及子彈多顆，仍
    均屬單純一罪。其所犯上開二罪，係一行為觸犯數罪，為想
    像競合犯，應從一重之非法製造槍枝罪處斷。
  (二)被告行為後，刑法於九十四年二月二日修正公布，九十五年
    七月一日施行。修正前刑法第四十二條第二項規定「易服勞
    役以一元以上三元以下折算一日。」，而被告行為時之易服
    勞役折算標準，據修正前罰金罰鍰提高標準條例第二條前段
    規定，就其原定數額提高為一百倍折算一日，則被告依行為
    時之易服勞役折算標準，應以銀元一百元以上三百元以下即
    新臺幣三百元以上九百元以下折算一日；然修正後刑法第四
    十二條第三項前段規定：「易服勞役以新臺幣一千元、二千
    元或三千元折算一日。」，經比較新舊法結果，以修正後之
    規定，較有利於被告，則應依刑法第二條第一項後段規定，
    適用修正後之刑法第四十二條第三項前段規定，定罰金易服
    勞役之折算標準。
三、原判決以被告罪證明確，適用槍砲彈藥刀械管制條例第八條
    第一項、第十二條第一項、刑法第二條第一項但書、第十一
    條前段、第五十五條、第四十二條第三項、第三十八條條第
    一項第一款、第二款，審酌被告犯罪之動機、目的、手段、
    改造槍枝之情節、程度、對社會治安所生危害及犯罪後坦承
    之態度等一切情狀，量處有期徒刑五年六月，併科罰金新台
    幣十六萬元，罰金如易服勞役以新台幣二千元折算一日，並
    諭知扣案如附表所示之改造手槍、驗餘土造子彈、土造金屬
    彈殼、彈匣、切割機、電鑽、研磨機、砂輪片、丈量尺、銼
    刀等，分別係違禁物及被告所有供上開犯罪所用及犯罪預備
    之物，而宣告沒收，經核認定事實、適用法律均無違誤，量
    刑亦屬妥適。被告提起上訴，並未附具上訴理由具體指摘原
    判決關於認定事實、調查證據、適用法律、及量刑有何違法
    或不當之處，空言聲明不服，自無理由，應予駁回。
四、被告經合法傳喚，無正當理由不到庭，爰不待其陳述，逕行
    判決。
據上論結，應依刑事訴訟法第三百六十八條、第三百七十一條，
判決如主文。
本案經檢察官邱美育到庭執行職務。
中　　華　　民　　國　　96　　年　　6 　　月　　12　　日
　　　　　　　　　刑事第十九庭  審判長法　官　尤豐彥
　　　　　　　　　　　　　　　　　　  法　官  魏新國
　　　　　　　　　　　　　　　　　　  法　官  宋　祺
以上正本證明與原本無異。
如不服本判決，應於收受送達後十日內向本院提出上訴書狀，其
未敘述上訴之理由者並得於提起上訴後十日內向本院補提理由書
（均須按他造當事人之人數附繕本）。
                                      書記官　王韻雅
中　　華　　民　　國　　96　　年　　6 　　月　　12　　日
附錄：本案論罪科刑法條全文
槍砲彈藥刀械管制條例第8條
未經許可，製造、販賣或運輸鋼筆槍、瓦斯槍、麻醉槍、獵槍、
空氣槍或第4條第1項第1款所定其他可發射金屬或子彈具有殺傷
力之各式槍砲者，處無期徒刑或5年以上有期徒刑，併科新臺幣1
千萬元以下罰金。
未經許可，轉讓、出租或出借前項所列槍枝者，處 5 年以上有期
徒刑，併科新臺幣 1 千萬元以下罰金。
意圖供自己或他人犯罪之用，而犯前二項之罪者，處無期徒刑或
7年以上有期徒刑，併科新臺幣1千萬元以下罰金。
未經許可，持有、寄藏或意圖販賣而陳列第 1 項所列槍枝者，處
 3年以上10年以下有期徒刑，併科新臺幣700萬元以下罰金。
第 1 項至第 3 項之未遂犯罰之。
槍砲彈藥刀械管制條例第12條
未經許可，製造、販賣或運輸子彈者，處 1 年以上 7 年以下有
期徒刑，併科新台幣 500 萬元以下罰金。
未經許可，轉讓、出租或出借子彈者，處 6 月以上 5 年以下有
期徒刑，併科新台幣 300 萬元以下罰金。
意圖供自己或他人犯罪之用，而犯前二項之罪者，處 3 年以上
10 年以下有期徒刑，併科新台幣 700 萬元以下罰金。
未經許可，持有、寄藏或意圖販賣而陳列子彈者，處 5 年以下有
期徒刑，併科新台幣 300 萬元以下罰金。
第 1 項至第 3 項之未遂犯罰之。
附表：
┌─┬──────┬───┬──────────────┐
│編│扣案物品名稱│數  量│備                        註│
│號│            │      │                            │
├─┼──────┼───┼──────────────┤
│ 1│改造手槍（槍│   2枝│經送鑑定後：                │
│  │枝管制編號11│      │  均係由仿BERETTA 廠半自動手│
│  │00000000、11│      │  槍製造之槍枝，換裝土造金屬│
│  │00000000）  │      │  槍管改造而成，並各含彈匣1 │
│  │            │      │  個，機械性能良好，可擊發適│
│  │            │      │  用子彈，認均具殺傷力。    │
├─┼──────┼───┼──────────────┤
│ 2│土造子彈    │  26顆│經送鑑定後：                │
│  │            │      │(1)具8.8mm 金屬彈頭之土造子彈│
│  │            │      │  22顆，經採樣試射7 顆，除1 │
│  │            │      │  顆無法擊發認不具殺傷力外，│
│  │            │      │  餘均認具殺傷力。          │
│  │            │      │(2)具7.0mm 金屬彈頭之土造子彈│
│  │            │      │  4 顆，經採樣試射1 顆，認均│
│  │            │      │  具殺傷力。                │
│  │            │      │(3)鑑定後僅餘18顆。          │
├─┼──────┼───┼──────────────┤
│ 3│土造金屬彈殼│   1個│                            │
├─┼──────┼───┼──────────────┤
│ 4│彈匣        │   1個│                            │
├─┼──────┼───┼──────────────┤
│ 5│彈簧        │   8條│                            │
├─┼──────┼───┼──────────────┤
│ 6│切割機      │   1組│                            │
├─┼──────┼───┼──────────────┤
│ 7│電鑽        │   2組│                            │
├─┼──────┼───┼──────────────┤
│ 8│研磨機      │   1組│                            │
├─┼──────┼───┼──────────────┤
│ 9│砂輪片      │   3片│                            │
├─┼──────┼───┼──────────────┤
│10│丈量尺      │   2支│                            │
├─┼──────┼───┼──────────────┤
│11│銼刀        │   4支│                            │
└─┴──────┴───┴──────────────┘
